Álvaro Richter Riesenberg

Estado Civil: Solteiro
Data Nascimento: 19/12/1987
alvaro_richter@hotmail.com
Registro CREA: 250964519-6

Endereco

Rua Bernardo Hoepfner, 41 – Floresta. Brasil - Joinville, SC 89211-150.

- + 55 47 32072988
- + 55 47 99477438

Resumo:

Experiência em áreas relacionadas a projetos de redução de custos, desenvolvimento de produtos, pós-vendas e gerenciamento de treinamentos técnicos em diferentes regiões do país. Atuando na área de Serviços de Pós-Vendas como Coordenador Técnico, desenvolvendo estrutura/ politica de auditoria da rede de Assistência Técnica, analise e acompanhamento de tempo de resposta em serviços de garantia ao cliente.

Formação:

Faculdade Cenecista de Joinville (FCJ) – Pós Graduação em Gestão Estratégica de Negócios.

Ago 2014 - Cursando

Instituto Superior TUPY (SOCIESC) – Engenharia de Produção Mecânica.

Jan 2006 - Dez 2010

Escola Técnica TUPY (SOCIESC) - Técnico em Mecânica.

Jan 2005 - Dez 2006

Experiência Profissional:

Coordenador Técnico – Pós Vendas/ Serviços. Kavo do Brasil Ind. e Com. Ltda. Ago 2014 – Até o momento

- Responsável por orientar as redes autorizadas da empresa referente a quesitos técnicos dos produtos e processos do pós vendas;
- Responsável em sugerir melhorias de serviço, processo e produto com base nas informações recebidas de campo. De forma a interagir com a autorizada para soluções de problemas referentes a produtos e serviços;
- Responsável por analisar/expandir cobertura de mercado de forma a implantar processos sustentáveis para diminuir o tempo de atendimento ao cliente;
- Responsável por analisar e acompanhar tempo de resposta em serviços de garantia da rede de assistência técnica para verificar a qualidade do serviço prestado para o cliente:
- Definir/executar ações corretivas e preventivas no campo para solução de problemas.

Instrutor Técnico – Treinamento/ Marketing de Produtos. Docol Metais Sanitários LTDA.

Jul 2012 - Mar 2014

- Responsável por gerenciar treinamentos técnicos a revendedoras, construtoras e assistências técnicas com o objetivo de alavancar vendas, aumentar agilidade de resposta ao consumidor final e obter informações de campo para desenvolvimento de novos produtos:
- Responsável pelo desenvolvimento de estrutura para avaliação e acompanhamento de treinamentos realizados X faturamento da empresa por região;
- Responsável por agendar e realizar auditoria nas assistências técnicas que fazem parte da região em que ocorriam os treinamentos.
- Participação efetiva em projetos de desenvolvimento e melhoria de produtos com apresentação de inputs obtidos nos treinamentos.

Instrutor Técnico – Engenharia de Aplicação. Franklin Electric Indústria de Motobombas S.A. Set 2009 – Jul 2012

- Responsável pelo atendimento técnico e comercial através de dimensionamento de produtos para indústrias e construtoras;
- Responsável pelos treinamentos técnicos a times de vendas (revendas), construtoras e engenharias para o acompanhamento da efetividade comercial/ técnica por região;
- Apresentação gerencial de indicadores e resultados de treinamentos X evolução de faturamento.

Viagens realizadas para atendimento a clientes:

Brasil (Santa Catarina, Rio Grande do Sul, Paraná, São Paulo, Rio de Janeiro, Bahia, Espirito Santo, Minas Gerais, Distrito Federal e Rio Grande do Norte) 2010 até o momento.

Conhecimentos:

Idiomas: Informática:

Inglês Intermediário Microsoft Office Avancado – Word, PowerPoint e Excel.

Lotus Notes/ Outlook

SAP